臺灣臺北地方法院民事判決
111年度重訴字第657號
原      告    臺灣中小企業銀行股份有限公司

法定代理人    林謙浩
訴訟代理人    林易  
被      告    先迪利有限公司

兼法定代理人  廖珮如

被      告    吳秋絹

上列當事人間請求清償借款事件，本院於民國111年10月26日言
詞辯論終結，判決如下：
    主  文
被告應連帶給付原告新臺幣捌佰柒拾伍萬陸仟玖佰柒拾伍元，及
如附表所示之利息暨違約金。
訴訟費用新臺幣捌萬柒仟柒佰貳拾肆元由被告連帶負擔。
    事實及理由
一、本件被告先迪利有限公司、廖珮如、吳秋絹（下合稱被告，
    如單指其一，依序稱先迪利公司、廖珮如、吳秋絹）經合法
    通知，未於言詞辯論期日到場，核無民事訴訟法第386條各
    款所列情形，爰依原告之聲請，由其一造辯論而為判決。
二、原告主張：　　
　㈠先迪利公司於民國109年1月9日邀同廖珮如及吳秋絹（下合稱
    廖珮如等2人）為連帶保證人，向伊借款新臺幣（下同）100
    萬元，約定自109年1月10日至112年1月10日止，借款利率依
    伊一年期定期儲蓄存款機動利率加計年率2.41%即3.625%計
    算（目前利率為1.215，1.215+2.41＝3.625），按月攤還本
    息。
　㈡先迪利公司又於109年12月29日邀同廖珮如等2人為連帶保證
    人，向伊借款500萬元，約定自110年1月4日至115年1月4日
    止，借款利率依中華郵政股份有限公司（下稱中華郵政）二
    年期定期儲金機動利率加計年率0.655，自110年7月1日起改
    依中華郵政二年期定期儲金機動利率加計年率1.655%即2.87
    5%計算（目前利率為1.220，1.220+1.655＝2.875），按月攤
    還本息。
　㈢先迪利公司再於109年12月29日邀同廖珮如等2人為連帶保證人，與伊簽訂週轉金貸款契約，並於111年1月4日向伊借款300萬元，約定借款期間自111年1月4日起至111年4月4日止，按年率3.25%計付借款利息，嗣伊一年期定期儲蓄存款機動利率調整時，自調整日起按伊調整後利率加年率2.41%計算即3.5%計算（目前利率為1.09，1.09+2.41＝3.5），利息按月計付，本金到期一次清償。
　㈣先迪利公司繼於111年1月10日邀同廖珮如等2人為連帶保證人
    ，與伊簽訂週轉金貸款契約，並於111年1月12日向伊借款10
    0萬元，約定借款期間自111年1月12日起至111年4月12日止
    ，按年率3.25%計付借款利息，嗣伊一年期定期儲蓄存款機
    動利率調整時，自調整日起按伊調整後利率加年率2.41%計
    算即3.5%計算（目前利率為1.09，1.09+2.41＝3.5），利息
    按月計付，本金到期一次清償。
　㈤先迪利公司另於111年1月10日邀同廖珮如等2人為連帶保證人
    ，與伊簽訂週轉金貸款契約，並於111年1月12日向伊借款10
    0萬元，借款期間自111年1月12日起至111年4月12日止，借
    款利息按年率3.25%計息，嗣伊一年期定期儲蓄存款機動利
    率調整時，自調整日起按伊調整後利率加年率2.41%計算即3
    .5%計算（目前利率為1.09，1.09+2.41＝3.5），利息按月計
    付，本金到期一次清償。
　㈥又上開五筆借款，均約定如有任何一期本金或利息未按期攤
　  還，視為全部到期，並喪失期限利益，遲延給付本金或利息
    時，按約定利率計付遲延利息外，其逾期在六個月以內部分
    ，依約定利率10％，逾期超過六個月部分，就超過部分，按
    約定利率20％計算違約金。詎先迪利公司自111年3月20日起
    即未依約清償前述㈠、㈡之借款本息及㈢至㈤之利息，經伊書面
    催告返還借款，仍未獲清償，上開五筆借款均視為全部到期
    ，伊乃於111年5月26日以先迪利公司之存款5,019元抵銷前
    述㈡借款自111年3月4日至111年3月19日之利息及違約金，先
    迪利公司尚積欠如附表所示之本金，如應一次清償並應給付
    約定之利息與違約金，廖珮如等2人為連帶保證人，自應負
    連帶清償責任。爰依消費借貸之法律關係為請求等語。並聲
    明：如主文第1項所示。
三、被告均未於言詞辯論期日到場，亦未提出書狀作何聲明或陳
    述。
四、原告主張之事實，業據其提出與所述相符之借據、週轉金貸
    款契約、授信動用申請書、放款利率歷史資料表、撥還款明
    細查詢單、授信約定書、催告函及郵局掛號回執等件為證（
    見本院卷第17頁至第59頁、第69至79頁、第61至67頁），且
    吳秋絹已於相當時期受合法通知，於言詞辯論期日不到場，
    亦未提出準備書狀爭執，依民事訴訟法第280條第3項前段準
    用同條第1項規定，視同自認，是原告主張之前開事實，堪
    信為真實。從而，原告依消費借貸及連帶保證之法律關係，
    請求被告連帶給付如主文第1項所示之本金、利息及違約金
    ，為有理由，應予准許。
五、本件訴訟費用確定如主文第2項所示金額。
六、訴訟費用負擔之依據：民事訴訟法第85條第2項。
中　　華　　民　　國　　111 　年　　11　　月　　9 　　日
                  民事第六庭  法　官　許純芳
以上正本係照原本作成。
如對本判決上訴，須於判決送達後20日內向本院提出上訴狀。如
委任律師提起上訴者，應一併繳納上訴審裁判費。
中　　華　　民　　國　　111 　年　　11　　月　　9 　　日
                              書記官  巫玉媛
附表：（時間：民國/幣別：新臺幣）
編號 本金 週年利率 利息計算期間 違約金計算期間及利率 1 287,648元 3.625% 自民國111年3月21日起至清償日止。 自民國111年4月21日起至清償日止，逾期在6個月以內部分，按約定利率10%，逾期超過6個月部分，按約定利率20%計算之違約金。 2 3,866,635元 2.875% 自民國111年3月20日起至清償日止。 自民國111年4月4日起至清償日止，逾期在6個月以內部分，按約定利率10%，逾期超過6個月部分，按約定利率20%計算之違約金。 3 2,700,726元 3.5% 自民國111年4月4日起至清償日止。 自民國111年5月4日起至清償日止，逾期在6個月以內部分，按約定利率10%，逾期超過6個月部分，按約定利率20%計算之違約金。 4 901,966元 3.5% 自民國111年4月12日起至清償日止。 自民國111年5月12日起至清償日止，逾期在6個月以內部分，按約定利率10%，逾期超過6個月部分，按約定利率20%計算之違約金。 5 1,000,000元 3.5% 自民國111年3月21日起至清償日止。 自民國111年4月21日起至清償日止，逾期在6個月以內部分，按約定利率10%，逾期超過6個月部分，按約定利率20%計算之違約金。 合計 8,756,975元